agibeaivi			ii galgga vuoddohápmi
beaivvebealle       beaivebealli
buorelihkku         in gávnna teavsttas(!) muhte in jáhke dat lea norbma goit
buoremiella			ii dáidde norm, muhte 2 sáni   lea fst:s sub
gáfečáhci           gáffečáhci
nagirčalbmiid		nagir#čalmmiid adv ;
sihkkelstivrran
silkebalva
skuvlabeaivvis
skuvlabusse
skuvladuođaštus
skuvlaloahpaheapmi
skuvlanurki
skuvlaoabbá
skuvlarahčan
skuvlaviellja
skuvlavázzin
soahtefáŋga
soahtegovva
speajalgovva
stuoločielgi
tennjenbreahtta
tennjenbábir
teáhterhárjehallan
teáhteroahppu
teáhterrátnu
teáhtersalla
uksagaska
uksaguorra
ullobuksa
ullobuvssat
varahuvvat
veaigeroađđi
viessoráfi
viessoseaidni
viidnesmáhkka
vuodjalasta
vuojadanbáiki
vuojadandiibmu
vuostemiella
váhnenguovttos
váibmovuođđu
váldorolla
várrenjunni
várrečohkka
álbmotvašálaš
árraeahket
árrangáddi
čakčabeaivi
čakčaeahket
čakčaseavdnjat
čalbmegeahčastat
čalbmeravkaleapmi
čalbmečiehka
čoarveboallu
čoarvehearva
čuvgesvarra
čuvgesvuokta
čáhcebohtal
čáhcegiera
čáhcehádja
čáhppesolmmoš
čáhppesvarra
čáhppesvuokta
čáhppesčalmmat
čállinbeavdi
